Inventaris van de collectie archieven Strijdkrachten in Nederlands-Indië, (1938 - 1939) 1941 - 1957 [1960]
Nationaal Archief, Den Haag
- Beleidsterrein Personeel, B
  - Archief van de Adjudant-Generaal in Nederlands-Indië/Indonesië, 1945 - 1952, B.14
    - Assistent Adjudant-Generaal Dienst III - Koninklijke Landmacht in Indonesië, 1945 - 1951, B.14.8.
      - Hoofd Dienst III, 1945 - 1947, B.14.8.1
        - Persoonsdossiers van vermiste en/of gedeserteerde, dan wel militairen overleden in actie of door een ongeluk, B.14.8.1.6
          - Persoonsdossiers., 1947 - 1950; 4157-4406; 250 pakken
            - Bot., 4187
            - Bra., 4188
            - Bran., 4189
            - Bre., 4190
            - Brin., 4191
            - Bro., 4192
            - Bron., 4193
            - Bru., 4194
            - Brui., 4195
            - Bud., 4196
            - Bun., 4197
            - us., 4198
            - Cae., 4199
            - Cla., 4200
            - Cno., 4201
            - Cou., 4202
            - Daa., 4203
            - Dap., 4204
            - Dek., 4205
            - Dem., 4206
            - Die., 4207
            - Dijc., 4208
            - Dijk, H.E., 4209
            - Dijkh., 4210
            - Dik., 4211
            - Don., 4212
            - Dor., 4213
            - Drif., 4214
            - Dru., 4215
            - Ebb., 4216
            - Eib., 4217
            - Elev., 4218
            - Ende., 4219
            - Epp., 4220
            - Esd., 4221
            - Fes., 4222
            - Flips., 4223
            - Fran., 4224
            - Gaa., 4225
            - Gees., 4226
            - Ger., 4227
            - Geur., 4228
            - Gijs., 4229
            - Gor., 4230
            - Gra., 4231
            - Grav., 4232
            - Groenl., 4233
            - Haa., 4234
            - Haar., 4235
            - Haf., 4236
            - Han., 4237
            - Hart., 4238
            - Havi., 4239
            - Heert., 4240
            - Heijw., 4241
            - Hendriks, H., 4242
            - Her., 4243
            - Hest., 4244
            - Hie., 4245
            - Hoed., 4246
            - Hoeks., 4247
            - Hof., 4248
            - Holle., 4249
            - Hooge., 4250
            - Hord., 4251
            - Hovel., 4252
            - Huis., 4253
            - Hulz., 4254
            - Ide., 4255
            - Jagg., 4256
            - Jansen, J., 4257
            - Jansz., 4258
            - Jong, G., 4259
            - Jongs., 4260
            - Kaa., 4261
            - Kampe., 4262
            - Kat., 4263
            - Kett., 4264
            - Kin., 4265
            - Kle., 4266
            - Kli., 4267
            - Kna., 4268
            - Koel., 4269
            - Kok, N., 4270
            - Koo., 4271
            - Koop., 4272
            - Kor., 4273
            - Koster, J., 4274
            - Krac., 4275
            - Kreu., 4276
            - Kroez., 4277
            - Kros., 4278
            - Kuip., 4279
            - Laa., 4280
            - Lamb., 4281
            - Lav., 4282
            - Lees., 4283
            - Lei., 4284
            - Lepp., 4285
            - Lier., 4286
            - Linds., 4287
            - Lobb., 4288
            - Loon., 4289
            - Low., 4290
            - Luk., 4291
            - Maasb., 4292
            - Makk., 4293
            - Mat., 4294
            - Meerd., 4295
            - Meije., 4296
            - Mep., 4297
            - Meur., 4298
            - Meyl., 4299
            - Mijs., 4300
            - Mol., 4301
            - Molle., 4302
            - Moote., 4303
            - Mouw., 4304
            - Mulli., 4305
            - Nagt., 4306
            - Nie., 4307
            - Nieuwk., 4308
            - Nijm., 4309
            - Noo., 4310
            - Not., 4311
            - Ogt., 4312
            - Oos., 4313
            - Oosti., 4314
            - Ott., 4315
            - Ouw., 4316
            - Paa., 4317
            - Par., 4318
            - Pee., 4319
            - Pent., 4320
            - Pett., 4321
            - Pill., 4322
            - Pluk., 4323
            - Pole., 4324
            - Pos., 4325
            - Pra., 4326
            - Prum., 4327
            - Raa., 4328
            - Reeu., 4329
            - Reu., 4330
            - Riem., 4331
            - Rijn., 4332
            - Rode., 4333
            - Roh., 4334
            - Root., 4335
            - Roozi., 4336
            - Rou., 4337
            - Rull., 4338
            - Sab., 4339
            - Sant., 4340
            - Schee., 4341
            - Schen., 4342
            - Schil., 4343
            - Scho., 4344
            - Schop., 4345
            - Schouw., 4346
            - Schutt., 4347
            - Set., 4348
            - Sin., 4349
            - Slom., 4350
            - Sme., 4351
            - Smits., 4352
            - Snepv., 4353
            - Sonn., 4354
            - Spanni., 4355
            - Spl., 4356
            - Stap., 4357
            - Steenhu., 4358
            - Steur., 4359
            - Stom., 4360
            - Strij., 4361
            - Stui., 4362
            - Swi., 4363
            - Tat., 4364
            - Ters., 4365
            - Thijss., 4366
            - Tiem., 4367
            - Tit., 4368
            - Tonn., 4369
            - Tui., 4370
            - Unt., 4371
            - Vall., 4372
            - Veene., 4373
            - Velt., 4374
            - Vend., 4375
            - Verb., 4376
            - Verh., 4377
            - Verho., 4378
            - Verlo., 4379
            - Vermi., 4380
            - Verv., 4381
            - Vin., 4382
            - Viss., 4383
            - Vla., 4384
            - Vlis., 4385
            - Voo., 4386
            - Vosk., 4387
            - Vrien., 4388
            - Waa., 4389
            - Walh., 4390
            - Was., 4391
            - Weg., 4392
            - Wens., 4393
            - Weste., 4394
            - Wielh., 4395
            - Wijn., 4396
            - Wilg., 4397
            - Willi., 4398
            - Wir., 4399
            - With., 4400
            - Wols., 4401
            - Wor., 4402
            - Wul., 4403
            - Zandv., 4404
            - Zijl., 4405
            - Zon., 4406
      - Administratieve aangelegenheden, B.14.8.2
        - Stukken betreffende de voorlichting en postverkeer., 1946, 1948; 4407; 1 omslag
        - Stukken betreffende de (post)registratie en correspondentie in Nederlands-Indië., 1946, 1948 - 1950; 4408; 1 omslag
        - Circulaire met de tekst van een op 11 juni gehouden lezing over het onderwerp "Gedachten over efficiencyonderzoek in het bijzonder bij Gouvernementsorganen"., 1949; 4409; 1 stuk
        - Aanbiedingsbrief van het hoofd algemene zaken IIIA aan de onder hem ressorterende bureaus inzake te nemen maatregelen ten aanzien van de behandeling en de opberging van dienststukken. Met bijlagen., 1950; 4410; 1 stuk
        - Rayonorder van de Nederlands Rayon Commandant Djakarta inzake de werktijden voor alle diensten en onderdelen., 1951; 4411; 1 stuk
      - Materieel, B.14.8.3
        - Richtlijnen van de KMG inzake de registratie en inlevering van particuliere wapens en verstrekking van munitie., 1949; 4412; 1 omslag
    - Bureau III/A, 1946 - 1952, B.14.9
      - Agenda´s en indices, B.14.9.1
        - Agenda van ingekomen en uitgaande stukken., 1946 - 1947; 4413; 1 deel
          Op autoriteit ingeschreven.
        - Agenda's van ingekomen en uitgaande stukken., 1946 - 1948; 4414-4423; 10 delen
          - 946 jan. nrs. 1 - 1480., 4414
          - 1946 aug. 26 nrs. 1501 - 2700. 1947 jan. nrs. 1 - 760, 4415
          - 1947 nrs. 761 - 2275., 4416
          - 1947 nrs. 2276 - 3640., 4417
          - 1947 nrs. 3641 - 5095., 4418
          - 1947 nrs. 5096 - 6780., 4419
          - 1947 nrs. 6781 - 9720., 4420
          - 1947 nrs. 9721 - 10.583., 4421
          - 1948 nrs. 1 - 2980., 4422
          - 1948 nrs. 2981 - 4999. 1948 nrs. 5001 - 8599, 4423
            Vanaf de nummering 5001 zijn de oneven nummers gebruikt voor ingekomen stukken en de even nummers voor uitgaande stukken.
        - Index op autoriteit en op onderwerp., 1947 - 1951; 4424-4427; 4 pakken
          - 1947 - 1948, op autoriteit., 4424
          - 1949, op autoriteit., 4425
          - 1950 - 1951, op autoriteit., 4426
          - 1947 - 1950, op onderwerp., 4427
        - Agenda's van ingekomen stukken., 1948 - 1951; 4428-4434; 7 delen
          - 1948 nrs. 8601 - 20.599., 4428
          - 1948 nrs. 20.601 - 21.109. 1949 nrs. 1 - 10.999, 4429
          - 1949 nrs. 11.001 - 16.757., 4430
          - 1949 nrs. 16.761 - 22.639., 4431
          - 1949 nrs. 22.641 - 24.513. 1950 nrs. 1 - 3839, 4432
          - 1950 nrs. 3841 - 10.027., 4433
          - 1950 nrs. 10.029 - 10.217. 1951 nrs. 10.219 - 10.687, 4434
            Achter het inschrijfnummer wordt d.m.v. een schuine streep gevolgd door een nummer verwezen naar het kaartsysteem op nummer c.q. autoriteit
        - Agenda's van uitgaande stukken., 1948 - 1951; 4435-4441; 7 delen
          - 1948 nrs. 5000 - 16.548., 4435
          - 1948 nrs. 16.550 - 17.918. 1949 nrs. 22 - 10.400, 4436
          - 1949 nrs. 10.402 - 1 .638., 4437
          - 1949 nrs. 15.642 - 19.286. 1950 nrs. 2 - 1950, 4438
          - 1950 nrs. 1952 - 7830., 4439
          - 1950 nrs. 7832 - 8406. 1951 nrs. 8408 - 8848, 4440
          - Expeditieboek van te verzenden brieven. 1950 juni - 1951 mrt, 4441
      - Ingekomen en minuten van uitgaande gerubriceerde stukken, B.14.9.2
        - Ingekomen en minuten van uitgaande stukken., 1946 - 1951; 4442-4547; 104 pakken, 1 stuk, 1 omslag
          - 1946, nrs. 6 - 158., 4442
          - nrs. 159 - 264., 4443
          - nrs. 265 - 3 9., 4444
          - nrs. 401 - 473., 4445
          - nrs. 507 - 799., 4446
          - nrs. 820 - 1300., 4447
          - nrs. 1315 - 1600., 4448
          - nrs. 1605 - 1820., 4449
          - nrs. 1859 - 2199., 4450
          - nrs. 2201 - 498., 4451
          - nrs. 2505 - 2694., 4452
          - 1947, nrs. 2 - 92., 4453
          - nrs. 101 - 373., 4454
          - nrs. 417 - 699., 4455
          - nrs. 703 - 1194., 4456
          - nrs. 1201 - 1796., 4457
          - nrs. 1804 - 2283., 4458
          - nrs. 2331 - 2792., 4459
          - nrs. 2810 - 3174., 4460
          - nrs. 3213 - 3397., 4461
          - nrs. 3404 - 3997., 4462
          - nrs. 4032 - 4500., 4463
          - nrs. 4568 - 5097., 4464
          - nrs. 5105 - 5997., 4465
          - nrs. 6005 - 6698., 4466
          - nrs. 6805 - 7400., 4467
          - nrs. 7433 - 7989., 4468
          - nrs. 8003 - 8975., 4469
          - nrs. 9004 - 9778., 4470
          - nrs. 9815 - 10.573., 4471
          - 1948, nrs. 3 - 6 00., 4472
          - nrs. 623 - 958., 4473
          - nrs. 1008 - 1352., 4474
          - nrs. 1427 - 1793., 4475
          - nrs. 1805 - 2834., 4476
          - nrs. 2870 - 4578., 4477
          - nrs. 4644 - 5826., 4478
          - nrs. 5851 - 7173., 4479
          - nrs. 7221 - 7931., 4480
          - nrs. 7940 - 8323., 4481
          - nrs. 8391 - 8775., 4482
          - nrs. 8777 - 9581., 4483
          - nrs. 9676 - 10.343., 4484
          - nrs. 10.363 - 11.221., 4485
          - nrs. 11.268 - 12.139., 4486
          - nrs. 12.187 - 12.835., 4487
          - nrs. 12.851 - 13.873., 4488
          - nrs. 13.961 - 15.099., 4489
          - nrs. 15.123 - 15.999., 4490
          - nrs. 16.032 - 16.611., 4491
          - nrs. 16.677 - 18.085., 4492
          - nrs. 18.255 - 18.923., 4493
          - nrs. 18.931 - 19.417., 4494
          - nrs. 19.465 - 20.125., 4495
          - nrs. 20.233 - 21.129., 4496
          - 1949, nrs. 7 - 1937., 4497
          - nrs. 1962 - 2471., 4498
          - nrs. 2498 - 3381., 4499
          - nrs. 3489 - 3899., 4500
          - nrs. 3901 - 4377., 4501
          - nrs. 4429 - 5343., 4502
          - nrs. 5430 - 5840., 4503
          - nrs. 5861 - 6363., 4504
          - nrs. 6381 - 6819., 4505
          - nrs. 6877 - 7459., 4506
          - nrs. 7468 - 7921., 4507
          - nrs. 8007 - 8413., 4508
          - nrs. 8457 - 9331., 4509
          - nrs. 9432 - 10.533., 4510
          - nrs. 10.568 - 10.812., 4511
          - nrs. 10.862 - 11.362., 4512
          - nrs. 11.394 - 12.424., 4513
          - nrs. 12.465 - 13.374., 4514
          - nrs. 13.413 - 13.915., 4515
          - nrs. 13.934 - 14.523., 4516
          - nrs. 14.537 - 15.043., 4517
          - nrs. 15.051 - 15.560., 4518
          - nrs. 15.581 - 16.095., 4519
          - nrs. 16.193 - 16.695., 4520
          - nrs. 16.723 - 17.295., 4521
          - nrs. 17.305 - 17.720., 4522
          - nrs. 17.754 - 18.255., 4523
          - nrs. 18.374 - 18.873., 4524
          - nrs. 18.877 - 19.543., 4525
          - nrs. 19.561 - 20.105., 4526
          - nrs. 20.153 - 21.037., 4527
          - nrs. 21.061 - 21.917., 4528
          - nrs. 21.957 - 22.645., 4529
          - nrs. 22.739 - 23.003., 4530
          - nrs. 23.053 - 24.457., 4531
          - 1950, nrs. 41 - 517., 4532
          - nrs. 554 - 1048., 4533
          - nrs. 1070 - 1574., 4534
          - nrs. 1583 - 2175., 4535
          - nrs. 2181 - 2699., 4536
          - nrs. 2701 - 3287., 4537
          - nrs. 3308 - 3749., 4538
          - nrs. 3835 - 4240., 4539
          - nrs. 4252 - 4631., 4540
          - nrs. 4810 - 5299., 4541
          - nrs. 5301 - 6147., 4542
          - nrs. 6218 - 6776., 4543
          - nrs. 6918 - 7428., 4544
          - nrs. 7457 - 10.161., 4545
          - 1951, nrs. 8812 - 10.439., 4546; 1 omslag
          - 1952, nr. 10.700, 4547; 1 stuk
        - Persoonsindex in de vorm van een kaartsysteem., 1946 - 1951; 4548-4558; 11 dozen
          - Aal., 4548
          - Bos., 4549
          - Dors., 4550
          - Grot., 4551
          - Huk., 4552
          - Kord., 4553
          - Meulenb., 4554
          - Poer., 4555
          - Schoth., 4556
          - Tus., 4557
          - Weis., 4558
            4559-4586
            Vervallen.
    - Bureau III/B - Militaire administratie, 1946 - 1950, B.14.10
      - Algemeen, B.14.10.1
        - Stukken betreffende taakomschrijvingen van diensten en hun functionarissen welke belast zijn met de militaire administratie in Nederlands-Indië., 1946 - 1949; 4587; 1 omslag
        - Administratieve aanwijzingen., 1946 - 1949; 4588; 1 pak
        - Notulen van de bespreking over diverse onderwerpen op militair gebied met de korpscommandanten behorende tot de W-Brigade, d.d. 13 december 1947., 4589; 1 stuk
        - Notulen en vergaderverslagen van de Afdeling III/B., 1947 - 1948; 4590; 1 omslag
        - Verslagen, opgemaakt volgens artikel vier van de algemene instructie van het hoofd van de Militaire Administratie KL in Nederlands-Indië, naar de toestand van januari 1947 - juli 1950., 1947 - 1950; 4591; 1 omslag
        - Mededelingen groepshoofden van het Bureau Verificatie van Bureau IIIB., 1950 - 1951; 4592; 1 omslag
      - Operationele zaken, B.14.10.2
        - Stukken betreffende oprichting, bevelvoering, organisatie en opheffing van organen en legeronderdelen., 1946 - 1951; 4593; 1 omslag
        - Periodieke verslagen van de veiligheidsofficieren van 4e compagnie van het VI Bataljon Infanterie KNIL te Siantar., 1947 - 1948; 4594; 1 omslag
        - Verordeningen van het Militair Gezag in Nederlands Indië, nrs. 533 - 540, oktober - december., 1948; 4595; 1 omslag
        - Operatie- en inlichtingenrapporten, opgemaakt door het Hoofd Kantoor Operatiën en Inlichtingen nrs. 2 - 82., 1948 - 1949; 4596; 1 omslag
        - Algemene richtlijnen en nadere uitwerking van de overgang naar de strijdkrachten van de RIS., 1948, 1950; 4597; 1 omslag
        - Verslag van de commandant Verbindingsafdeling W-Brigade betreffende het krijgsgevangenentransport van Tjilatjap naar Soerabaja., 1949; 4598; 1 stuk
      - Personeel, B.14.10.3
        - Stukken betreffende administratieve aangelegenheden waaronder werving en aanname, indeling, beoordelingen en bevorderingen, vrijwillig (na)doordienen, de- en mobilisatie en verloven., 1946 - 1950; 4599; 1 omslag
        - Stukken betreffende werving, indeling, benoeming, encadrering, opleiding, overplaatsing, aflossing en demobilisatie van militair personeel., 1946 - 1951; 4600; 1 omslag
        - Dagorders van bevorderingen wegens bijzondere prestaties, toekenning van het Kruis van Verdienste, de Bronzen Leeuw, het Vliegerkruis, benoemingen Ridderkruis Willemsorde vierde klasse en tevredenheidsbetuigingen., 1947 - 1948, 1950; 4601; 1 pak
        - Stukken betreffende overlijden, begraven, vermissingen of ongevallen, krijgsgevangenen en deserteurs., 1947 - 1950; 4602; 1 omslag
        - Stukken betreffende geneeskundige verzorging, tropen- en molestverzekering., 1947 - 1950; 4603; 1 omslag
        - Stukken betreffende het ceremonieel, veiligheid en verboden lectuur, straf- en tuchtrecht., 1947 - 1950; 4604; 1 omslag
        - Orders van blijvende aard inzake het gebruik van diensttelefoons voor civiele en particuliere gesprekken., 1948; 4605; 1 omslag
        - Stukken betreffende taak en bevoegdheden leidinggevenden, waaronder hoofden van dienst, commandanten en specifieke functies., 1948 - 1949; 4606; 1 omslag
        - Staten houdende opgaven van militairen die gemachtigd zijn tot het dragen van het Ereteken voor Orde en Vrede en de daarbij behorende gespen., 1948 - 1950; 4607; 1 omslag
        - Stukken betreffende financiële voorzieningen bij emigratie van gedemobiliseerden., 1949 - 1950; 4608; 1 omslag
        - Staten houdende een opgave van militairen die in betaling zijn gesteld., 1950; 4609; 1 omslag
      - Administratieve aangelegenheden, B.14.10.4
        - Stukken betreffende financiële aangelegenheden waaronder toelagen, bezoldiging, inhoudingen, vergoedingen, pensioengrondslagen en begrotingen., 1946 - 1951; 4610; 1 pak
        - Dienstreisverslagen van bezoeken aan betaalmeesters en kashouders., 1947 - 1948; 4611; 1 omslag
        - Circulaire van de eerste Gouvernementssecretaris van de Regering van Nederlands-Indië met een opgave van geconstitueerde organen van de toekomstige Indonesische Federatie., 1948; 4612; 1 stuk
        - Stukken betreffende opgaven van diverse administraties en de daarbij in betaling zijnde legeronderdelen., 1948 - 1949; 4613-4614; 2 omslagen
          - 1948 nrs. 10.437 - 11.725, telegrammen., 4613
          - 1948-1949, 4614
        - Stukken betreffende invoering van nieuwe registratie- en mutatiesystemen en formulieren ten behoeve van de personeelsadministratie in Nederlands-Indië., 1948 - 1949; 4615; 1 omslag
        - Stukken betreffende afwikkeling van de Indische administratie bij korpsgewijze terugkeer naar Nederland., 1948 - 1949; 4616; 1 omslag
        - Vergaderverslagen van de Eerst Aanwezend Officier van de Militaire Administratie te Palembang., 1948 - 1949; 4617; 1 omslag
        - Processen-verbaal van het overgeven en overnemen van administratieve diensten., 1948 - 1950; 4618; 1 omslag
        - Stukken betreffende afwikkeling van landsarchieven en archieven van betaalmeesters., 1948, 1950; 4619; 1 omslag
        - Rapport plaatselijk onderzoek naar de administratie van de KL bij de Dienst III B en het 3 en 4 Kantoor van de Dienst I/B van het HKAG., 1949; 4620; 1 stuk
        - Proces-verbaal van plundering en vermissing van de administratie en archief van de betaalmeester bij het 4 GRJ te Ngandjoek. Met bijlagen., 1949; 4621; 1 stuk
        - Beknopte verslagen, volgens artikel 7.1 van de instructie voor de controleur Militaire Administratie in Indonesië (ondergeschikte en zelfstandige administraties), van controlebezoeken., 1949 - 1950; 4622-4628; 7 pakken
          - 1949 jan. 3 - apr. 1, 4622
          - 1949 mei 31 - juli 29, 4623
          - 1949 aug. 2 - dec. 2, 4624
          - 1949 dec. 5 - 1950 jan. 31, 4625
          - 1950 feb. 1 - mrt. 30, 4626
          - 1950 apr. 13 - juni 22, 4627
          - 1950 juli 5 - nov. 24, 4628
        - Proces-verbaal van vermissing van administratieve bescheiden behorende tot de militairen van 3 Compagnie van het 5 Bataljon Garderegiment Jagers (3-5 GRJ). Met bijlage., 1950; 4629; 1 stuk
        - Verslagen van telefoongesprekken tussen het HKAG, Dienst III/B in Indonesië en het MvO in Nederland over de halvering van de geldsanering., 1950; 4630; 1 omslag
      - Materieel, B.14.10.5
        - Stukken betreffende materieelaangelegenheden waaronder kleding- en wapenuitrusting, vordering, aankoop goederen, rantsoenen en transport., 1946 - 1950; 4631; 1 omslag
    - Bureau III/C - Juridische zaken KL, 1947 - 1950, B.14.11
      - Uittreksels vonnissen Krijgsraad te velde voor de KL., 1947 - 1950; 4632-4647; 16 pakken
        - 1947, Ack., 4632
        - Kra., 4633
        - 1948, Aa., 4634
        - Bosc., 4635
        - Gaa., 4636
        - Idz., 4637
        - Laa., 4638
        - Obd., 4639
        - Sal., 4640
        - Udi., 4641
        - 1949, Aa., 4642
        - Gab., 4643
        - Laa., 4644
        - Saa., 4645
        - 1950, Aal., 4646
        - Laa., 4647
    - Organisaties onder bevel van de Adjudant-Generaal, waarvan het algemeen toezicht en inspectie viel onder de Assistent Adjudant-Generaal III afdeling (KL), 1947 - 1949, B.14.12
      - Vrouwenhulpkorps, 1947 - 1949, B.14.12.1
        - Agenda van ingekomen en uitgaande stukken., 1947 juni - 1949 jan; 4648; 1 deel
        - Index, alfabetisch gerangschikt op naam en op de onderwerpen gedemobiliseerd naar Nederland en ontslagen., 1947 - 1949; 4649; 1 kaartsysteem
        - Ingekomen en minuten van uitgaande stukken., 1947 - 1948; 4650; 1 pak
      - Troependetachement van het Hoofdkwartier van de Adjudant-Generaal, Compagnie Batavia, 1947 - 1949, B.14.12.2
        - Ingekomen en minuten van uitgaande stukken., 1947 - 1949; 4651; 1 omslag
          Bevat de volgende stukken:
          1947
          1. Regeling indienen opgave van wapens aan niet militairen.
          2. Circulaire inzake indeling van gecontroleerde goederen.
          3. Voorlopige uitrustingsschalen voor kleine, niet operationele zelfstandige onderdelen van het KNIL.
          1948
          5. Samenvatting van naar voren gebrachte bezwaren, suggesties en aantekeningen met betrekking door de Legermaterieeldienst geleverd materieel en voorraadstaat van de aanwezige bruikleengoederen, geweren en munitie.
          9. Materieelvoorziening van onderdelen in en rond Batavia.
          10. Regeling voor de diensten van het Basiscommando Batavia.
          11. Overzicht staat van geleverde Mauser-geweren/karabijnen.
          12. Opgave Mauser-geweren.
          13. Circulaire inzake regeling opsomming van wapens welke door de Leger Technische Dienst mogen worden gerepareerd.
          14. Voorzorgsmaatregelen tegen blikvergiftiging.
          15. Opgave van de bewapening bij de compagnie HK-AG.
          19. Regeling onderhoud van pistolen, type 9 Browning M-46, voor wat betreft het gebruik van vet.
          25. Circulaire inzake het onderhoud van motorvoertuigen.
          --- Aanwijzingen veiligheidsdienst AG in verband met ontdekte subversieve activiteit van burgerpersoneel.
          34. Circulaire inzake materieel verstrekking ten behoeve van onderdelen zonder voorlopige oorlogsorganisatietabel of formatiestaat.
          36. Overzicht taken van de Verplegingsdienst van het Troependetachement HK-AG, Compagnie Batavia.
          40. Circulaire inzake inlevering van geweigerde munitie.
          43. Opgave personeelssterkte bij de Verplegingsdienst.
          44. Regeling munitieverstrekking.
          55. Gedragsregels in geval van alarm in het kampement Oude X Bataljon.
          57. Aanvullingen op de handleiding voor het opmaken van beoordelingslijsten officieren en onderluitenants van het KNIL. 57(2x). Huurregeling voor het gebruik van koelkasten.
          58. Samenstelling HKAG in Indonesië.